臺灣桃園地方法院小額民事判決
110年度桃保險小字第439號
原      告  泰安產物保險股份有限公司

法定代理人  李松季  
訴訟代理人  林建良  
            謝騏任  
被      告  陳建華  

上列當事人間請求損害賠償事件，本院於民國111年2月9日言詞
辯論終結，判決如下：
　　主    文
原告之訴駁回。
訴訟費用新臺幣壹仟元由原告負擔。
    理由要領
一、原告主張：被告於109年11月28日下午15時36分許，駕駛車
    牌號碼00-0000號自用小客車（下稱被告車輛）行經桃園市
    大園區高鐵北路3段與大竹南路599巷口，因向左變換至內側
    車道時未注意讓直行車先行，與同向內側車道後方由訴外人
    趙柏惟所駕駛、原告所承保之車牌號碼000-0000號自用小客
    車（下稱系爭車輛）碰撞，系爭車輛因而受損。嗣系爭車輛
    送廠修復，共計支出維修費用37,520元，並由原告依保險契
    約給付完畢。而上述維修費用經計算零件折舊後，必要之回
    復原狀費用應為12,136元，因而依侵權行為及保險代位之法
    律關係提起本件訴訟，請求被告賠償。並聲明：被告應給付
    原告12,136元，及自起訴狀繕本送達翌日起至清償日止，按
    年息5%計算之利息。
二、被告則以：被告駕駛肇事車輛行駛於上開路段時，原本就行
    駛於內側車道，並於事發巷口停等紅燈準備左轉，係因趙柏
    惟未注意車前狀況才駕車追撞肇事車輛的左側後門，且系爭
    車輛維修項目過多，不合比例，以資答辯。並聲明：原告之
    訴駁回。
三、本院之判斷：
(一)按汽車、機車或其他非依軌道行駛之動力車輛，在使用中加
    損害於他人者，駕駛人應賠償因此所生之損害。但於防止損
    害之發生，已盡相當之注意者，不在此限，民法第191 條之
    2 定有明文。申言之，動力車輛在使用中加損害於他人者，
    法律雖設有舉證責任倒置之特別規定，推定駕駛人侵害他人
    之行為係出於過失，但被告仍得以舉證推翻此一法律上之推
    定，若依全案證據，足認被告就事故之發生並無過失時，其
    即得免於損害賠償之責。又汽車行駛時，駕駛人應注意車前
    狀況，並隨時採取必要之安全措施，則為道路交通安全規則
    第94條第3項所規定。
(二)本件事故發生時，趙柏惟駕駛系爭車輛行駛於高鐵北路3段
    往中壢方向內側車道，於進入高鐵北路3段與大竹南路599巷
    交岔路口時，碰撞其前方被告車輛左後車身之事實，已經本
    院調取警方道路交通事故處理卷宗，核對其內道路交通事故
    現場圖、調查報告表、調查紀錄表、現場照片確認無誤，此
    等情節先可認定。然就事故發生之具體情節，原告已具狀自
    承：經詢問趙柏惟，其表示當時係直行於該路段內側車道，
    於前方其他車輛右轉後，就見被告車輛橫停於內側車道等待
    左轉，閃避不及而發生碰撞等語（見本院卷第61頁），堪認
    被告車輛於事發前本已在交岔路口停等，原告主張被告向左
    變換車道不當，與此顯屬不符，無從採信。原告雖又主張：
    當日處理警員有告知趙柏惟，被告車輛不應停放該處，故認
    被告占用道路應負全部肇事責任云云（見本院卷第61頁），
    然被告車輛於交岔路口停等準備左轉，本屬正常駕駛行為，
    實難認有何違規占用道路之情形。綜上情節，本件事故應認
    係趙柏惟駕駛系爭車輛未注意車前狀況，追撞前方被告車輛
    所致，原告依侵權行為及保險代位之法律關係，請求被告賠
    償其損害，自無理由，應予駁回。
四、本件結論已臻明確，兩造其餘攻擊防禦方法及所提證據，經
    審酌均不至影響判決結果，故不逐一論述。
五、訴訟費用負擔之依據：民事訴訟法第79條，並依同法第436
    條之19第1 項確定費用額為1,000 元。
中　　華　　民　　國　　111 　年　　2 　　月　　25　　日
                  桃園簡易庭  法  官  陳逸倫
以上為正本係照原本作成。
如不服本判決，應於送達後20日內，向本院提出上訴狀並表明上
訴理由，如於本判決宣示後送達前提起上訴者，應於判決送達後
20日內補提上訴理由書（須附繕本）。
如委任律師提起上訴者，應一併繳納上訴審裁判費。   
中　　華　　民　　國　　111 　年　　3 　　月　　1 　　日
                              書記官  洪惠娟
附錄：
一、民事訴訟法第436條之24第2項：
　  對於小額程序之第一審裁判上訴或抗告，非以其違背法令為
    理由，不得為之。
二、民事訴訟法第436條之25：
　  上訴狀內應記載上訴理由，表明下列各款事項：
　  ㈠原判決所違背之法令及其具體內容。
　  ㈡依訴訟資料可認為原判決有違背法令之具體事實。
三、民事訴訟法第471條第1項：（依同法第436條之32第2項規定
    於小額事件之上訴程序準用之）
    上訴狀內未表明上訴理由者，上訴人應於提起上訴後20日內
    ，提出理由書於原第二審法院；未提出者，毌庸命其補正，
    由原第二審法院以裁定駁回之。